Inventaris van het archief van de Nederlandse Federatie voor Medisch Opvoedkundige Bureaus (NFMOB) en taakvoorgangers, 1928-1972
Nationaal Archief, Den Haag
- STUKKEN BETREFFENDE AFZONDERLIJKE ONDERWERPEN, 2.
  - Commissies, 2.7
    - Contact-commissie
      - Notulen. Met bijlagen, 1958-1964; 115; 1 omslag
        Bijlage 1 van de notulen van 30 september 1964 geeft een kort overzicht van de geschiedenis van de Contact-Commissie.
      - Uitgaande stukken van de secretaris-administrateur betreffende de Contact-Commissie. Doorslagen., 1960-1964; 116; 1 omslag
      - Nota opgesteld door de Nederlandse Stichting voor de Statistiek voor de Contact-Commissie betreffende het gebruik van de uitkomsten van het vergelijkend onderzoek., 1959; 117; 1 stuk
        Zie ook inv.nr 146.
    - Geschillencommissie
      - Stukken van de Geschillen Commissie betreffende het opstellen van een geschillenregeling., 1971; 118; 1 omslag
  - Opleiding en kadervorming van psychiatrisch-sociale medewerkers (PSW-ers), 2.8
    - Stukken betreffende de opleiding tot PSW-er., Ca. 1946; 119; 1 omslag
    - "Organisatorische aspecten van de MOB's". Onderwijsplan opgesteld door E.C. Lekkerkerker bestemd voor de PSW-Opleiding. Met aantekeningen, [1955 - 1960]; 120; 1 omslag
    - "Opleiding en arbeid van de psychiatrisch-sociale werker". Rapport opgesteld door P. Rijksen. Met persoonlijke notitie van E.C. Lekkerkerker., 1956; 121; 1 deel
    - Brief van de secretaris van het bestuur aan E. van Hille over de benoeming van haar als functionaris in de leiding van de PSW-opleidingen., 1956; 122; 1 stuk
      Bevat veel informatie over de opbouw van de opleidingen.
    - Dossier inzake de salariëring van psychiatrisch sociaal werkers., 1956-1962; 123; 1 omslag
    - Stukken betreffende de Begeleidingscommissie voor de Inwerkperiode van PSW-ers., 1965-1966; 124; 2 stukken
    - "Handleiding bij het aanstellen van toekomstige psychiatrisch sociale werkers". Instructie opgesteld door de NFMOB en het Centrum van Kath. MOB's., 1966; 125; 1 stuk
    - Nota van de NFGV houdende een toelichting op de functiewaardering van de psychiatrisch sociaal werker., 1968; 126; 1 stuk
      De tekst van de fuctiewaardering zelf ontbreekt.
    - Opleidingscommissie PSW
      - Stukken betreffende de opleidingscommissie., 1939, [1945], 1955 - 1962; 127-130; 4 omslagen
        - [1945] - 1955, 127
        - 1956-1957, 128
        - 1958-1962, 129
      - 1939 - 1957, 1958, 130
      - Notulen van de vergaderingen. Met agenda's en bijlagen, 1948-1957; 131-133; 3 omslagen
        - 1948-1951, 131
        - 1952-1954, 132
        - 1955-1957, 133
      - Accountantsrapporten over de financiële administratie. Afschriften., 1954-1957, 1959 - 1964; 134; 1 omslag
      - Ingekomen en minuten van uitgaande stukken. Doorslagen., 1959-1966; 135-136; 2 omslagen
        - A - K., 135
        - L - Z., 136
      - Correspondentie tussen de secretaris van de opleidingscommissie en de secretaris-administrateur van de NFMOB., 1959-1966; 137; 1 omslag
      - Financiële correspondentie tussen de opleidingscommissie en de penningmeester van de NFMOB., 1960-1966; 138; 1 omslag
  - Onderzoeken, 2.9
    - Rapport inzake de duur en de kosten van onderzoek bij een aantal Medisch-Opvoedkundige Bureaus alsmede het verslag van het controle-onderzoek., 1949; 139; 1 stuk
    - Dossier inzake "Herziening leidraad voor onderzoek en rapport" van de werkgroep van het Nationaal Bureau voor de Kinderbescherming., 1949-1958; 140; 1 omslag
      In deze werkgroep zat E.C. Lekkerkerker namens de NFMOB.
    - Aanvullend rapport op het rapport van het tijd- en kostenonderzoek MOB's 1951., 1952; 141; 1 stuk
    - "Advies inzake statistiek en administratie bij Medisch Opvoedkundige Bureaus". Rapport AA 829 van de Nederlandse stichting voor Statistiek., 1955; 142; 1 deel
    - "Handleiding statistiek der verrichtingen Medisch Opvoedkundige Bureaus 1956/'57". Instructie van de Nederlandse Stichting voor statistiek., 143; 1 stuk
    - Nota houdende punten van onderzoek voor de statistiek., 1957; 144; 1 stuk
    - Staat houdende een vergelijking van tijdsbesteding van 13 MOB's aangesloten bij de NFMOB., 1957; 145; 1 stuk
    - "Vergelijkend onderzoek Medisch Opvoedkundige Bureaus 1956/'57". Rapport AA 938 van de Nederlandse Stichting voor Statistiek houdende de eindconclusies van het onderzoek., 1959; 146; 2 delen
    - "Kostprijs onderzoeken en behandelingscontacten bij Medisch Opvoedkundige Bureaus". Rapport AA 938-II van de Nederlandse Stichting voor Statistiek., 1959; 147; 1 deel
    - "Vergelijkend onderzoek Medisch Opvoedkundige Bureaus 1956/'57". Rapporten van de Nederlandse Stichting voor Statistiek per bureau. Met lijst van deelnemende aangesloten en niet-aangesloten bureaus. 1959., 148-149; 2 omslagen
      - Bureaus 1 - 17., 148
      - Bureaus 18 - 39., 149
    - Tabellen houdende onderzoeksgegevens van MOB's aangesloten bij de Stichting voor de Geestelijke Volksgezondheid in Noord-Holland., 1959; 150; 1 omslag
    - Stukken betreffende de openbare hearing van de Vaste kamercommissie voor Volksgezondheid., 1971; 151; 1 omslag
    - Rapport van een enquête betreffende taken en organisatie van MOB's., 1971; 152; 1 stuk
  - Seminars, 2.10
    - Dossier inzake studieconferenties voor MOB's., 1960-1972; 153; 1 omslag
  - Lidmaatschap Koningin Juliana Fonds (KJF), 2.11
    - "Vademecum". Instructie voor de Raad van Beheer en de Secties van het KJF houdende richtlijnen voor subsidieverstrekkingen., Met een aanvullende bijlage.; 1962; 1967; 154; 1 katern
    - Brief van de Raad van Beheer van het KJF ingekomen bij K. de Wilde waarin hij wordt benoemd tot plaatsvervangend lid van sectie VI van het KJF., 1964; 155; 1 stuk
    - Notulen van de vergaderingen van Sectie VI van het KJF. Met agenda's en bijlagen., 1964-1966, 1969; 156-157; 2 omslagen
      - 1964-1965, 156
      - 1965 - 1966, 1969, 157
    - Lijsten houdende samenstellingen van raden, besturen en secties van het KJF., 1966, 1969; 158; 3 stukken
- JAARVERSLAGEN LEDEN-INSTELLINGEN, 3
  - Jaarverslagen van de Utrechtse Vereniging van MOB's., 1939-1940; 159-160; 2 delen
    - 1939, 159
    - 1940, 160
  - Jaarverslagen van de Rotterdamse Vereniging ter Bevordering van Consultatiebureaus voor Moeilijke Kinderen., 1940-1954; 161-173; 13 delen
    - 1940, 161
    - 1941, 162
    - 1942, 163
    - 1943, 164
    - 1944, 165
    - 1946, 166
    - 1947, 167
    - 1948, 168
    - 1949, 169
    - 1950, 170
    - 1952, 171
    - 1953, 172
    - 1954, 173
  - Jaarverslagen van de Kennemer Vereniging van MOB's., 1940-1950; 174-179; 6 delen
    - 1940, 174
    - 1944, 175
    - 1945, 176
    - 1947, 177
    - 1948, 178
    - 1950, 179
  - Jaarverslag van het MOB voor Arnhem en Omstreken., 1965; 180; 1 deel
  - Jaarverslagen van de Amsterdamse Vereniging van MOB's., 1933, 1973, 1979; 181-183; 3 delen
    - 1933, 181
    - 1973, 182
    - 1979, 183
  - Jaarverslagen van de Wilhelmina-Stichting voor de Geestelijke Volksgezondheid te Apeldoorn., 1943-1946; 184-187; 4 delen
    - 1943, 184
    - 1944, 185
    - 1945, 186
    - 1946, 187
  - Jaarverslagen van de Stichting Dienst voor de Geestelijke Volksgezondheid in de provincie Zeeland., 1963-1964; 188-189; 2 delen
    - 1963, 188
    - 1964, 189
- ARCHIEF VAN DE kENNEMER VERENIGING TOT OPRICHTING EN INSTANDHOUDING VAN MOB'S. 1936 - 1954, 1964., 4
  - Notulen van de algemene ledenvergaderingen., 1936-1954; 190; 1 omslag
  - Notulen van de bestuursvergaderingen., 1936-1954; 191-198; 2 omslagen
    - 1936-1941, 191
    - 1942-1954, 192
    - Statuten en huishoudelijk reglement van de Kennemer Vereniging tot Oprichting en Instandhouding van MOB's. 1936, 193; 3 stukken
      De statuten zijn in tweevoud.
    - Statuten van de Stichting Kennemer Medisch Opvoedkundig Bureau. 1964, 194; 1 stuk
    - Krantenartikelen betreffende de oprichting. Met afschriften. 1936, 195; 3 stukken
    - Begrotingen. 1937-1939, 196; 3 stukken
    - Instructie voor de functionarissen en medewerkers. Doorslag. [1937 - 1948], 197; 1 stuk
    - Notitie over de schenking van archiefbescheiden van de Kennemer Vereniging door RIAGG Zuid-Kennemerland aan de Stichting Historische Materialen Psychologie te Groningen. 1993, 198; 1 stuk